臺灣高等法院刑事裁定
109年度抗字第220號
抗  告  人  林健仲  


上列抗告人因聲請定其應執行刑案件，不服臺灣士林地方法院中
華民國109年1月22日裁定（109年度聲字第102號），提起抗告，
本院裁定如下：
    主  文
抗告駁回。
    理  由
一、原裁定意旨略以：抗告人林健仲因犯不能安全駕駛致交通危
    險等案件，先後經判決確定如附表所示之刑，其中如附表編
    號1至3部分，並經臺灣新北地方法院以107年度訴字第52號
    判處應執行有期徒刑4月確定，且均已執行完畢，是就附表
    編號1至4之案件再為定應執行刑之裁判時，自應受前開判決
    所為定應執行刑內部界限之拘束，而應在上開曾定應執行刑
    加計未定應執行刑之有期徒刑6月總和範圍內定應執行刑。
    再雖如附表編號1至3部分已執行完畢，亦無妨於原審法院就
    已執行完畢部分與餘罪定應執行刑。茲檢察官聲請定應執行
    之刑，經審核認為正當，並審酌抗告人所犯如附表編號1至2
    所示者均為妨害自由案件，然所侵害者為不同人之自由法益
    ；附表編號3所示者則為傷害案件，雖與附表編號2所示之罪
    之被害人相同，但保護法益則非同一；附表編號4所示則為
    不能安全駕駛致公共危險案件，保護法益及規範目的與附表
    編號1至3所示之罪均不相同等一切情狀，依刑事訴訟法第47
    7條第1項，刑法第53條、第51條第5款、第41條第1項前段等
    規定，裁定定其應執行刑為有期徒刑5月，並諭知易科罰金
    之折算標準等語。
二、抗告意旨略以：抗告人所犯臺灣新北地方法院107年度訴字
    第52號判決（即附表編號1至3）部分已執行完畢，而不能安
    全駕駛致交通危險罪（即附表編號4）部分經臺灣士林地方
    檢察署以108年度撤緩偵字第82號撤銷緩起訴，經臺灣士林
    地方法院以108年度湖交簡字第480號判決確定。然原裁定卻
    定應執行有期徒刑5月，自有未合，請求撤銷原裁定，更為
    適當之裁定云云。
三、按裁判確定前犯數罪者，併合處罰之；數罪併罰，有二裁判
    以上者，依刑法第51條之規定，定其應執行之刑，刑法第50
    條第1項前段、第53條分別定有明文。次按犯最重本刑為5年
    以下有期徒刑以下之刑之罪，而受6月以下有期徒刑或拘役
    之宣告者，得以新臺幣1千元、2千元或3千元折算1日，易科
    罰金；第1項至第4項及第7項之規定，於數罪併罰之數罪均
    得易科罰金或易服社會勞動，其應執行之刑逾6月者，亦適
    用之，刑法第41條第1項及第8項亦分別定有明文。且二裁判
    以上數罪，縱其中一部分已執行完畢，如該數罪尚未全部執
    行完畢，因與刑法第54條，及司法院院字第1304號解釋所謂
    僅餘一罪之情形有別，自仍應依刑法第53條之規定，定其應
    執行之刑；而定應執行之刑，應由犯罪事實最後判決之法院
    檢察官聲請該法院依法裁定之，不能因犯罪之一部分所科之
    刑業經執行完畢，而認檢察官之聲請為不合法，予以駁回，
    至已執行部分，自不能重複執行，應由檢察官於指揮執行時
    扣除之，此與定應執行刑之裁定無涉（最高法院81年度台抗
    字第464號、86年度台抗字第472號裁定意旨參照）。另按法
    律上屬於自由裁量事項，尚非概無法律性之拘束，在法律上
    有其外部界限及內部界限，前者法律之具體規定，使法院得
    以具體選擇為適當裁判，此為自由裁量之外部界限，後者法
    院為自由裁量時，應考量法律之目的，法律秩序之理念所在
    ，此為自由裁量之內部界限，法院為裁判時，二者均不得有
    所踰越；在數罪併罰而有二裁判以上，應定其應執行刑之案
    件，法院所為刑之酌定，固屬自由裁量事項，然對於法律之
    內、外部界限，仍均應受其拘束（最高法院92年度台非字第
    187號及94年度台非字第21號判決意旨參照）。
四、經查：
  ㈠抗告人因犯如附表所示妨害自由、傷害、不能安全駕駛致交
    通危險等罪，先後經臺灣新北地方法院、臺灣士林地方法院
    判處如附表所示之刑，分別確定在案，最早確定者為附表編
    號1至3所示之罪之107年10月3日，附表編號4所示之罪則在
    該裁判確定日前所犯，又其中編號1至3部分，曾經臺灣新北
    地方法院以107年度訴字第52號判處定應執行有期徒刑4月確
    定，有各該判決書及本院被告前案紀錄表附卷可稽。原裁定
    就抗告人所犯如附表所示之罪所處之刑，定其應執行刑為有
    期徒刑5月，已審酌各罪之犯罪類型、行為次數等整體評價
    ，且係在上開罪刑中之最長期以上，及附表所示各罪所處之
    刑合併之刑期以下，經核並未逾越刑法第51條第5款所定量
    刑裁量之外部性界限，對抗告人給予適度之刑罰折扣，符合
    法律授與裁量權之目的，與所適用法規目的之內部性界限無
    違，亦無違罪刑相當原則。再按數罪併罰之案件，其各罪判
    決均係宣告刑，並非執行刑，縱令各案中一部分犯罪之宣告
    刑在形式上已經執行，仍應依法聲請犯罪事實最後判決之法
    院裁定，然後再依所裁定之執行刑，換發指揮書併合執行，
    其先前已執行之有期徒刑部分，僅應予扣除而不能認為已執
    行完畢，在所裁定之執行刑尚未執行完畢前，各案之宣告刑
    並不發生執行完畢之問題。本件抗告人所犯如附表編號1至3
    所處之刑，縱經執行完畢，然附表所示各罪既合於數罪併罰
    之要件，依前揭說明，在所裁定之應執行刑尚未執行完畢前
    ，仍應就附表各罪所處之刑，合併定其應執行刑，至於前揭
    業經執行部分，僅係就所定應執行刑執行時，應為如何折抵
    之問題。
  ㈡從而，抗告人指摘原裁定不當，為無理由，應予駁回。
據上論結，應依刑事訴訟法第412條，裁定如主文。　　
中　　華　　民　　國　　109 　年　　2 　　月　　19　　日
                  刑事第七庭  審判長法　官  孫惠琳
                                    法　官  戴嘉清
                                    法　官  張育彰
以上正本證明與原本無異。
不得再抗告。
                                    書記官  林蔚菁
中　　華　　民　　國　　109 　年　　2 　　月　　20　　日


附表：
編         號  1 2 3  罪         名  妨害自由 妨害自由 傷害  宣    告    刑  有期徒刑2月，如易科罰金，以新臺幣1000元折算1日。 有期徒刑3月，如易科罰金，以新臺幣1000元折算1日。 有期徒刑2月，如易科罰金，以新臺幣1000元折算1日。  犯  罪  日  期  106年08月12日 106年08月12日 106年08月12日  偵查(自訴)機關年  度  案  號  新北地檢106年度偵字第25032號 新北地檢106年度偵字第25032號 新北地檢106年度偵字第25032號  最  後   事實審 法    院       新北地院       新北地院       新北地院  案    號  107年度訴字第52號  107年度訴字第52號  107年度訴字第52號  判決日期    107年07月06日    107年07月06日    107年07月06日  確  定   判  決 法    院       新北地院       新北地院       新北地院  案    號  107年度訴字第52號  107年度訴字第52號  107年度訴字第52號  判    決確定日期    107年10月03日    107年10月03日    107年10月03日 備           註  1.新北地檢108年度執字第3850號 2.經新北地院以107年度訴字第52號判決應執刑有期徒刑4月 3.已執行完畢   

編         號  4 （以下空白）   罪         名  不能安全駕駛致交通危險    宣    告    刑  有期徒刑2 月，如易科罰金，以新臺幣1000元折算1 日。    犯  罪  日  期  107年07月27日    偵查(自訴)機關年  度  案  號  士林地檢108年度撤緩偵字第82號    最  後   事實審 法    院       士林地院    案    號 108年度湖交簡字第480號    判決日期    108年10月23日    確  定   判  決 法    院       士林地院    案    號 108年度湖交簡字第480號    判    決確定日期    108年11月25日   備           註  士林地檢109 年度執字第384 號